---
title: "R Notebook"
output: html_notebook
---

# Extracción del histórico de dividendos de una empreesa  -------------------------------------------------------

```{r}
rm(list = ls())

library(httr) #brinda las funciones get(), fromJSON(), add_headers()
library(jsonlite)

```

# Api: Finnhub https://finnhub.io

El metodo normal de hacer el request al api es asi:
"/stock/dividend?symbol=AAPL&from=2019-02-01&to=2020-02-01"
pero el autor indica que se puede hacer tambien con una lista

url = "https://finnhub.io/api/v1/stock/dividend"
querystring = list(
  symbol= "AAPL",
  from="1900-01-01",
  to="2020-03-31",
  token = "bsj2vvvrh5rcthrm5n10"
  
Como esto ya no es gratuito ahora cambiare a otro api
Earnings Calendar:
```{r}
url = "https://finnhub.io/api/v1/calendar/earnings"

querystring = list(
  from="1900-01-01",
  to="2020-08-31",
  symbol= "AAPL",
  token = "bsj2vvvrh5rcthrm5n10"
  )
```


```{r}
finan <- GET(url, query = querystring)
finan
```


```{r}
finan <- fromJSON(content(finan, type = "text"))
finan
```
tomo el dataframe y paso a fecha la columna date

```{r}
df<-finan[["earningsCalendar"]]
```

#paso a fecha

```{r}
df$date <- as.Date(df$date)
```


Grafico
```{r}
library(ggplot2)

df %>%
  ggplot(aes(date, revenueEstimate)) + geom_line()+ theme_minimal()
```

