---
title: "R Notebook"
output: html_notebook
---

# https://anderfernandez.com/blog/como-crear-animaciones-en-r-con-gganimate/

```{r}
#rm(list=ls())
library(gapminder) #datos
library(ggplot2) #graficos
library(dplyr) #data manipulation
library(gganimate) #animacion
library(gifski) #gif support
library(av) #video support

```

Cómo crear crear animaciones en R con gganimate
Preparar los datos para poder hacer la animación con gganimate
Al igual que cuando hacemos un gráfico con ggplot2, lo primero que necesitamos para crear animaciones en R con gganimate es que nuestros datos tengan la forma necesaria para poder dibujarlos correctamente.

Como casi siempre a la hora de graficar, necesitaremos que los datos tengan una estructura tidy , es decir, los datos cumplan los siguientes tres puntos:

Cada columna debe ser una variable.
Todas las filan deben referirse a una observación.
Cada celda debe contener un único valor.
En nuestro caso usaremos el dataset gapminder, al ser un clásico de las animaciones.


```{r}
datos = gapminder
head(datos)
```


Creando animaciones en R
Para crear la animación empezaremos creando un gráfico de ggplot normal. Si tienes muchos datos que superpuestos quedan feos, puedes filtrar los gráficos para verlos sobre un estado (en nuestro caso el año). Al fin y al cabo, el objetivo de crear el gráfico es que mostremos los datos de una forma que nos gustan y resulten atractivos para después crear la animación sobre eso.

```{r}


grafico <- datos %>%
  ggplot() + 
    geom_point(aes(x = gdpPercap, y = lifeExp, col = continent, size = pop), alpha = 0.8) + theme_minimal() + 
    theme(legend.position = "bottom") + guides(size = "none") + 
    labs(x = "PIB per Capita" ,y = "Esperanza de Vida",  col = "") 

grafico
```

Ahora para crear la animación simplemente tenemos que pasar una función de transición. Mediante estas funciones, el propio gganimate creara la animación Sí, solo con una función ya se puede crear la animación, veámoslo:


```{r}
grafico +
  transition_time(year)
```


¡Ya tendríamos nuestra animación! Aunque, si te paras a analizar, queda un poco insípida, ¿verdad? Es bastante pequeña, los ejes están fijos, no sabemos en qué año estamos… Y es que, puedes usar una función de transición crear una animación, pero muchos ajustes los deja por defecto haciendo que tu animación no se vea tan bien. No te preocupes, ahora que ya sabemos cómo crear animaciones en R con gganimate, vamos a ver qué ajustes y cambios podemos aplicar para que nuestas animaciones queden fantásticas.

Ajustando nuestras animaciones con R
1. Indicando el número de frame en la transición
Una de las cuestiones clave de una animación es que el usuario sepa por qué se mueve el gráfico, es decir, el usuario tiene que saber qué representa cada momento de la animación.

Para ello, el paquete gganimate incluye una funcionalidad muy interesante: poder incluir esas variables en los labs de ggplot. Cada función de transición tiene sus propias variables para incluirlos en el labs, como podéis ver en la tabla de abajo. En el caso de transition_time la variable es frame_time.

Nombre de la Función	Variable de labs
transition_components	frame_time
transition_events	frame_time
transition_filter	previous_filter, closest_filter, next_filter
transition_layer	previous_layer, closest_layer, next_layer, nlayers
transition_manual	previous_frame, current_frame, next_frame
transition_reveal	frame_along
transition_states	previous_state, closest_state, next_state
transition_time	frame_time


```{r}
grafico +
  transition_time(year) +
  labs(title = "Año: {frame_time}")
```

Como puedes ver ha incluido la fecha, pero… Se ve pequeño, fuera del gráfico, imposibilita usar el título para otra cosa… A mi es una opción que no me convence del todo.

En mi opinión, una opción más visual e impactante es incluir ese mismo dato dentro del propio gráfico mediante una capa extra de ggplot.De esta forma, podemos usar el título para lo que queramos, podemos dar al estado de la transición la forma que queramos y está dentro del propio gráfico. Veamos un ejemplo:




```{r}

grafico +
  geom_text(aes(x = min(gdpPercap), y = min(lifeExp), label = as.factor(year)) , hjust=-2, vjust = -0.2, alpha = 0.2,  col = "gray", size = 20) +
  transition_states(as.factor(year), state_length = 0)
```
Como habrás visto, en este caso he incluido la función transition_states en vez de transition_time y cambiado la variable year a factor. La razón es que las funciones de transición interpolan los datos numéricos, por lo que al mostrarlo en el gráfico aparecerá con decimales. Al convertir el año en factor ese problema desaparece.

Además, he incluido también que el state_length de la transición sea cero. Esta variable permite controlar el tiempo que la animación debe ‘detenerse’ cuando llegas a un nuevo estado. En mi caso, lo pongo a cero porque sino nuestra animación iría a tirones y quedaría feo, pero en otros casos donde se quieren marcar las diferencias, puedes incrementarlo.

Visto este pequeño truco, ¡sigamos mejorando nuestras animaciones!

```{r}
##
```



Mostrar el crecimiendo liberando las escalas de la animación
Si te has fijado, la escala de la animación no se mueve durante la propia animación. Esto genera dos cosas:

El crecimiento no parece tan grande. Al tener el valor final visible desde el principio, no tenemos tanta perspectiva de crecimiento.
Si la escala es muy amplia y los valores iniciales son bajos (por ejemplo en datos agregados), perdemos la perspectiva de qué pasa al principio, cuando los valores son bajos.
Si queremos evitar esto y para poder ver mejor cómo crecen las variables es mejor ajustar la escala en cada frame y que la escala de los datos vaya cambiando con los mismos. Para ello usaremos la función view_follow.

Un caso muy claro del impacto de las escalas son las gráficas de evolución. Veámos un ejemplo con la evolución del PIB per Cápita de España.


```{r}
datos %>%
  filter(country == "Spain") %>%
  ggplot(aes(year, pop)) + geom_point() + geom_line() +
  theme_minimal() +
  transition_reveal(year)
```

Como vemos, al no cambiar los ejes, la animación no parece tan “activa” y no genera tanto impacto. Sin embargo, si incluimos el cambio de ejes automático, la propia velocidad con la que cambian los ejes nos da una imagen mucho mejor de cómo ha ido evolucionando el PIB per Capita.

```{r}
datos %>%
  filter(country == "Spain") %>%
  ggplot(aes(year, pop)) + geom_point() + geom_line() + 
  geom_text(aes(x = min(year), y = min(pop), label = as.factor(year)) , hjust=-2, vjust = -0.2, alpha = 0.5,  col = "gray", size = 20) +
  theme_minimal() +
  transition_reveal(year) + 
  view_follow()
```
Como ves estos dos pequeños trucos han mejorado bastante la animación. Pero todavía queda lo mejor y más importante: la renderización de la animación.


```{r}
##
```


Renderización: la clave para crear buenas animaciones con R
Frames y duración: la clave para una buena visualización
Renderizar consiste en convertir nuestros comandos de R en una animación. Es en este paso cuando podemos personalizar muchos de los aspectos clave de la animación, tales como:

El ancho y alto de la animación, para crear una animación que se vea bien en el dispositivo donde lo vayamos a compartir.
Duración, número de frames y número de frames por segundo (nfps): para conseguir que tu animación se vea fluída.
Tipo de archivo de salida: por si no te gustan los gifs y prefieres un vídeo… se puede hacer también.
Para renderizar nuestra animación primero tenemos que guardar el resultado de la animación en un objeto. Así, podremos usar la función animate, en la que podremos renderizar la animación y ajustar todos estos parámetros que hemos comentado.

De cara a crear una animación que visualmente resulte agradable, yo recomiendo ajustar dos parámetros:

fps: el ser humano es capaz de ver y distinguir entre 10 y 12 imágenes por segundo. A partir de ese ratio, el cerebro en vez de ver imágenes ve una animación (fuente). Por tanto, el número de frames por segundo siempre debería ser superior a 12. Yo, personalmente, lo suelo fijar en 25fps, ya que da una animación muy fluída y ni la animación pesa tanto ni tarda tanto en exportarse.
duration: cuánto quieres que dure la animación dependerá de ti. Claro está que cuantos más estados haya que recorrer, mayor será la duración. En mi opinión, para transiciones largas con muchos estados, lo idea es que cada estado dure 0,5 segundos. En cualquier caso, noexi
Caso práctico: bar chart race
Vamos a ver todo lo que hemos aprendido de cómo crear animaciones en R con gganimate creando una animación muy chula, muy típica y bastante sencilla: la carrera de barras o bar chart race.

Para crear nuestro bar chart race usaremos los países con más PIB per Capita del dataset gapminder. Para ello, lo primero que debemos hacer es obtener el ranking de los países por año respecto al PIB per cápita, algo que podemos hacer fácilmente con dplyr:

```{r}
datos2 <- datos %>%
  group_by(year) %>%
  arrange(year, desc(gdpPercap)) %>%
  mutate(ranking = row_number()) %>%
  filter(ranking <=15)

head(datos2)
```

Con esto, ya podemos crear fácilmente nuestro la animación bar chart race en R con gganimate. En este caso incluiremos las funciones enter_fade y exit_fade, que harán un efecto de desvanecimiento cuando nuevos países aparecen o desaparecen. Además, usaremos también la función ease_aes para hacer que la animación no sea lineal y así se vea más bonita:


```{r}
animacion <- datos2 %>%
  ggplot() +
  geom_col(aes(ranking, gdpPercap, fill = country)) +
  geom_text(aes(ranking, gdpPercap, label = gdpPercap), hjust=-0.1) +
  geom_text(aes(ranking, y=0 , label = country), hjust=1.1) + 
  geom_text(aes(x=15, y=max(gdpPercap) , label = as.factor(year)), vjust = 0.2, alpha = 0.5,  col = "gray", size = 20) +
  coord_flip(clip = "off", expand = FALSE) + scale_x_reverse() +
  theme_minimal() + theme(
    panel.grid = element_blank(), 
    legend.position = "none",
    axis.ticks.y = element_blank(),
    axis.title.y = element_blank(),
    axis.text.y = element_blank(),
    plot.margin = margin(1, 4, 1, 3, "cm")
  ) +
  transition_states(year, state_length = 0, transition_length = 2) +
  enter_fade() +
  exit_fade() + 
  ease_aes('quadratic-in-out') 

animate(animacion, width = 700, height = 432, fps = 25, duration = 15, rewind = FALSE)
```

