---
title: "R Notebook"
output: html_notebook
---


# Todos los partidos de la NBA desde sus orígenes --------------------------------------------------------
```{r}
rm(list = ls())
library(httr) #brinda las funciones get(), fromJSON(), add_headers()
library(jsonlite)
```

# Url: https://rapidapi.com/theapiguy/api/free-nba?endpoint=apiendpoint_5d8ecb72-3e4a-41ff-bc58-45757799acb0

# Paginación:
# Algunas APis ofrecen un número máximo de filas por petición. Por tanto, si quieres sacar todos los registros
# tienes que hacer varias llamadas

# Vamos a la url y copiamos los valores de la derecha


```{r}
url = "https://free-nba.p.rapidapi.com/games"
```


```{r}
querystring = list(page ="0", per_page ="500")
```


```{r}
headers = add_headers(
  'x-rapidapi-host'= "free-nba.p.rapidapi.com",
  'x-rapidapi-key'= "4f11dee2b4mshfb8a56046c398d6p12ce91jsnc55970ff48d6"
)
```


```{r}
NBA <- GET(url, query = querystring,  headers)

NBA
```

```{r}
NBA <- fromJSON(content(NBA, type = "text"))

total_paginas <- NBA[["meta"]][["total_pages"]]
```
```{r}
NBA1 <- NBA[[1]]
```

Dado que el autor evidencia que el api solo le trae 100 registros en el request, se probara el metodo de hacer un bucle para hacer varios request y traer las 486 paginas, notar que cada pagina trae 100 registros:

```{r}
NBA2 <- data.frame() # se crea un dataframe vacio
for(i in 1:total_paginas){
  querystring <- list(page=i, per_page="100")
  x <- GET(url, query = querystring,  headers)
  x <- fromJSON(content(x, type = "text"))
  x <- x[["data"]]
  x <- t(apply(x, 1, unlist)) # Esto hace un unlist de todas las  listas dentro del dataframe
  NBA2 <- rbind(NBA2,x)
  print(i)
  Sys.sleep(1)
}
```


```{r}
setwd("D:/Mego/Big_Data/Demo")
write.csv2(NBA2,"historico_nba.csv", row.names = FALSE)
#NBA2 <- read.csv2("historico_nba.csv", stringsAsFactors =  FALSE)
```


# ¿Qué podríamos hacer con acceso a todos los NBA de todos los partidos de la NBA?
# ¿Y si tuviésemos acceso a todos los NBA de cada partido jugada a jugada?
# Ejemplo: https://community.rstudio.com/t/nba-18-19-analytics-app-kobe-bryant-tribute-2020-shiny-contest-submission/55740
# API (gratuita para uso no comercial): https://www.mysportsfeeds.com/
