---
title: "R Notebook para linea evolutiva animada"
---

#instalar librerias en caso no esten disponibles
```{r}
#install.packages('gganimate')
#install.packages('gifski')
#install.packages('readxl')
```

#cargar la librerias a usar en este notebook
```{r}
library(ggplot2) #graficos
library(dplyr) #data manipulation
library(gganimate) #animacion
library(readxl) #abrir excel
library(gifski) #soporte gif
```

#cargar la data que debe estar en formato #fecha y #numero con nombres de campo #date y #valor
```{r}
df_data<- read_excel("D:\\Mego\\Github\\R_tutorials\\R_animate\\Evol_Data.xlsx",col_types = c("date", "guess"))
```

#aseguramos el formato de cada campo
```{r}
df_data$date<-as.Date(df_data$date)
df_data$valor<-as.numeric(df_data$valor)
```


#creamos la variable month_yr que tendra solo datos de mes y año, luego la pasamos a integer para efectos de grafico
```{r}
df_data$Month_Yr<-format(as.Date(df_data$date), "%Y%m") #se crea la variable en formato "chr"
df_data$Month_Yr<-as.integer(df_data$Month_Yr) #la pasamos a "int"
```


#le damos una mirada a los 5 primeros registros de la data para ver si todo ok
```{r}
head(df_data)
```


#personalizamos los valores del grafico
```{r}
#definiendo los ejes
ejex<-df_data$date
ejey<-df_data$valor
etiqueta<-df_data$Month_Yr

#personalizando labels
titulo<-'Aqui va el titulo princiapal'
subtitulo<-'Aqui va el subtitulo'
anotacion<-'Aqui puedes poner la fuente'
titulo_eje_x<-'Aqui titulo del eje x'
titulo_eje_y<-'Aqui titulo del eje y'
```


#creas el grafico como objeto
```{r}
grafico<-df_data %>%
  ggplot(aes(ejex, ejey)) + geom_point() + geom_line() + 
  geom_text(aes(x = min(ejex), y = min(ejey), label = as.factor(Month_Yr)) , 
            hjust=-1.5, vjust = -6, alpha = 0.5,  col = "gray", size = 20) +
  theme_minimal() +
  
  labs(title = titulo,
       subtitle = subtitulo,
       caption = anotacion,
       x = titulo_eje_x,
       y = titulo_eje_y)+
  
  transition_reveal(ejex) + 
  view_follow()
```

#visualizas el objeto en su version estatica para dar una idea de la posicion final
```{r}
plot(grafico)
```

#animas el objeto y tienes la animacion, puedes calibrar los atributos
```{r}
animate(grafico, width = 700, height = 432, fps = 25, duration = 20, rewind = FALSE)
```
