---
title: "Notebook Bar Race demo"
---

#se cargan las librerias requeridas
```{r}
library(ggplot2) #graficos
library(gganimate) #animacion
library(gifski) #gif support
library(dplyr) #manipulacion de data
library(stringr) #para acomodar texto
library(readxl) #abrir excel
```


#cargar data con cuatro campos #date, #etiqueta, #valor, #ranking
```{r}
df_data<- read_excel("D:\\Mego\\Github\\R_tutorials\\R_visual\\Bar_Race_Data.xlsx",col_types = c("date","guess","guess"))
```


#aseguramos el formato de cada campo
```{r}
df_data$date<-as.Date(df_data$date)
df_data$valor<-as.numeric(df_data$valor)
df_data$etiqueta<-as.character(df_data$etiqueta)
```


#creamos la variable month_yr que tendra solo datos de mes y año, luego la pasamos a integer para efectos de grafico
```{r}
df_data$Month_Yr<-format(as.Date(df_data$date), "%Y%m") #se crea la variable en formato "chr"
df_data$Month_Yr<-as.integer(df_data$Month_Yr) #la pasamos a "int"
```

#se crea la variable ranking con limite_barras de 15, es decir no se miran mas de 15 barras durante la animacion
```{r}
df_data_2 <- df_data %>%
  group_by(Month_Yr) %>%
  arrange(Month_Yr, desc(valor)) %>%
  mutate(ranking = row_number()) %>%
  filter(ranking <=15)  #maximo quince barras

df_data<-as.data.frame(df_data_2)
#df_data<-df_data_2
rm(df_data_2)
```


#le damos una mirada a los 5 primeros registros de la data para ver si todo ok
```{r}
class(df_data)
head(df_data)
```

#vamos a mirar solo una parte del grafico para reducir procesamiento
```{r}
df_data_test<-subset(df_data,Month_Yr>=201801)
class(df_data_test)
head(df_data_test)
```


#valorsonalizamos los valores del grafico
```{r}

#definiendo los ejes
df_data_test$elementos<-df_data_test$etiqueta
df_data_test$valor<-df_data_test$valor
df_data_test$periodo<-as.character(df_data_test$Month_Yr)

#valorsonalizando labels
titulo<-'Aqui va el titulo princiapal'
#subtitulo<-'Aqui va el subtitulo'
#anotacion<-'Aqui puedes poner la fuente'
#titulo_eje_x<-'Aqui titulo del eje x'
titulo_eje_y<-'Aqui titulo del eje y'

q_barras<-max(df_data_test$ranking)
```


```{r}
grafico_n <- df_data_test %>%
  ggplot() +
  geom_col(aes(ranking, valor, fill = elementos, width=0.9)) +
  geom_text(aes(ranking, valor, label = as.factor(valor)), hjust=-0.1) +
  geom_text(aes(ranking, y=0 , label = substr(elementos,1,30)), hjust=1.1) +
  geom_text(aes(x=q_barras, y=max(valor) , label = as.factor(periodo)),
            vjust = 0.2,hjust=0.2, alpha = 0.6,  col = "gray", size = 20) +
  coord_flip(clip = "off", expand = TRUE) + scale_x_reverse() +
  theme_minimal() + 
  theme(
    panel.grid = element_blank(), 
    legend.position = "none",
    axis.ticks.y = element_blank(),
    axis.title.y = element_blank(),
    axis.text.y = element_blank(),
    plot.margin = margin(1, 4, 1, 8, "cm")
  ) +
  transition_states(periodo, state_length = 0, transition_length = 2,wrap=FALSE) +  #wrap evita q el primer estado vaya al final
  labs(title = titulo,y = titulo_eje_y)+
  enter_fade() +
  exit_fade() + 
  ease_aes('quadratic-in-out') #afecta como entran y salen las transisiones.
```

```{r}
plot(grafico_n)
```


```{r}
animate(grafico_n, width = 1000 , height = 432, fps = 25, duration = 10, rewind = FALSE)
```



