---
title: "R Notebook"
output: html_notebook
---

######################### This is API Class #########################

```{r}
rm(list = ls())

library(httr) #brinda las funciones get(), fromJSON(), add_headers()
library(jsonlite)

#####
library(rvest) #Para scrapear
```

# Mapa en tiempo real de la posición de los Aviones -----------------------
# Página: https://opensky-network.org/apidoc/rest.html

```{r}
url = "https://opensky-network.org/api/states/all"
avion <- GET(url)
avion
```
Devuelve un objeto Json con dos listas: el tiempo y los estados
```{r}
avion <- fromJSON(content(avion, type = "text"))
```

nos quedamos con los estados:
```{r}
avion <- avion[["states"]]
```


# Extraer avion de columnas para saber qué es cada cosa #Screapea

```{r}
url = "https://opensky-network.org/apidoc/rest.html"
nombres <- read_html(url) %>% html_nodes("#all-state-vectors")  %>% html_nodes("#response")  %>% html_nodes('.docutils') %>% html_table()
```

#asignar los nombres a las columnas
```{r}
colnames(avion) <- nombres[[2]]$Property
```


```{r}
avion <- as.data.frame(avion, stringsAsFactors = FALSE)
```

#si en caso queremos guardar la data
# write.csv(avion, "aviones.csv", row.names = FALSE)
# avion <- read.csv("aviones.csv")


```{r}
# Visualizamos los avion
#install.packages('leaflet')
library(leaflet)

# Convertirmos la latitud y longitud en número, ya que vienen en string (texto)
avion$longitude <- as.numeric(avion$longitude)
avion$latitude <- as.numeric(avion$latitude)
```
# Creamos el mapa

```{r}
leaflet() %>%
  addTiles() %>%
  addCircles(lng = avion$longitude, lat = avion$latitude, color = "#ff5733", opacity = 0.3) 
```

## ¿Y si automatizaramos el proceso para guardar los avion cada minuto?
