---
title: "R Notebook"
output: html_notebook
---


```{r}
library(reticulate)
```
instalaciones de python que tengo
```{r}
conda_list()
```

```{r}
#use_python("D:\\Temporal\\Anaconda\\python.exe",required = TRUE)
```

```{r}
py_config()
```


```{python}
import numpy as np
import pandas as pd
```

```{python}
help(pd.Series)
```


```{python}
numbers = [1, 2, 3]
pd.Series(numbers)
```

```{python}
animals = ['Tiger', 'Bear', 'Moose']
pd.Series(animals)
```


```{python}
numbers = [1, 2, 3]
pd.Series(numbers)
```

```{python}
animals = ['Tiger', 'Bear', None]
pd.Series(animals)
```


```{python}
np.nan == None
np.nan == np.nan
np.isnan(np.nan)
```

```{python}
sports = {'Archery': 'Bhutan',
          'Golf': 'Scotland',
          'Sumo': 'Japan',
          'Taekwondo': 'South Korea'}
s = pd.Series(sports)
s
```


```{python}
s.index
```


```{python}
s = pd.Series(['Tiger', 'Bear', 'Moose'], index=['India', 'America', 'Canada'])
s
```


```{python}
sports = {'Archery': 'Bhutan',
          'Golf': 'Scotland',
          'Sumo': 'Japan',
          'Taekwondo': 'South Korea'}
s = pd.Series(sports, index=['Golf', 'Sumo', 'Hockey'])
s
```
Querying a Series
```{python}
sports = {'Archery': 'Bhutan',
          'Golf': 'Scotland',
          'Sumo': 'Japan',
          'Taekwondo': 'South Korea'}
s = pd.Series(sports)
s
```


```{python}
s.iloc[3]
s.loc['Golf']
s[3]
s['Golf']
```


```{python}
sports = {99: 'Bhutan',
          100: 'Scotland',
          101: 'Japan',
          102: 'South Korea'}
s = pd.Series(sports)
```

```{python}
s[0] #This won't call s.iloc[0] as one might expect, it generates an error instead
```


```{python}
s = pd.Series([100.00, 120.00, 101.00, 3.00])
type(s)
```


```{python}
total = 0
for item in s:
    total=total+item
print(total)
```


```{python}
total = np.sum(s)
print(total)
```
#this creates a big series of random numbers

```{python}
s1 = pd.Series(np.random.randint(0,1000,10000))
s1.head()
```

```{python}
len(s1)
```
```{python}
summary = 0
for item in s1:
    summary=summary+item
summary
```


```{python}
summary = np.sum(s1)
summary
```

```{python}
s = pd.Series([1, 2, 3])
s.loc['Animal'] = 'Bears'
s
```

```{python}
original_sports = pd.Series({'Archery': 'Bhutan',
                             'Golf': 'Scotland',
                             'Sumo': 'Japan',
                             'Taekwondo': 'South Korea'})
cricket_loving_countries = pd.Series(['Australia',
                                      'Barbados',
                                      'Pakistan',
                                      'England'], 
                                   index=['Cricket',
                                          'Cricket',
                                          'Cricket',
                                          'Cricket'])
all_countries = original_sports.append(cricket_loving_countries)
```


```{python}
original_sports
cricket_loving_countries
all_countries
all_countries.loc['Cricket']
```


#***The DataFrame Data Structure***

```{python}
purchase_1 = pd.Series({'Name': 'Chris',
                        'Item Purchased': 'Dog Food',
                        'Cost': 22.50})
purchase_2 = pd.Series({'Name': 'Kevyn',
                        'Item Purchased': 'Kitty Litter',
                        'Cost': 2.50})
purchase_3 = pd.Series({'Name': 'Vinod',
                        'Item Purchased': 'Bird Seed',
                        'Cost': 5.00})
df = pd.DataFrame([purchase_1, purchase_2, purchase_3], index=['Store 1', 'Store 1', 'Store 2'])
df.head()
```

```{python}
df['Item Purchased']
print('\n')
df.loc['Store 2']
print('\n')
type(df.loc['Store 2'])
print('\n')
df.loc['Store 1']
print('\n')
df.loc['Store 1', 'Cost']
```


```{python}
df.T
print('\n')
df.T.loc['Cost']
print('\n')
df['Cost']
print('\n')
df.loc[:,['Name', 'Cost']]
print('\n')
```
#notar que no borra
```{python}
df
print('\n')
df.drop('Store 1')
print('\n')
df
```

#se recomienda hacer una copia con la funcion copy y luego borrar
```{python}
copy_df = df.copy()
copy_df
print('\n')
copy_df = copy_df.drop('Store 1')
copy_df
```


```{python}
del copy_df['Name']
copy_df
```
#agrega una columa
```{python}
df['Location'] = None
print('\n')
df
```

#actualiza el valor multiplicandolo por 0.8
```{python}
df['Cost'] *= 0.8
print(df)
```
#**Dataframe Indexing and Loading**
```{python}
costs = df['Cost']
costs
```

```{python}
costs+=2
costs
```

```{python}
df
```

```{python}
df = pd.read_csv('olympics.csv')
df.head()
```

```{python}
df = pd.read_csv('olympics.csv', index_col = 0, skiprows=1)
df.head()
```

```{python}
for col in df.columns:
    if col[:2]=='01':
        df.rename(columns={col:'Gold' + col[4:]}, inplace=True)
    if col[:2]=='02':
        df.rename(columns={col:'Silver' + col[4:]}, inplace=True)
    if col[:2]=='03':
        df.rename(columns={col:'Bronze' + col[4:]}, inplace=True)
    if col[:1]=='№':
        df.rename(columns={col:'#' + col[1:]}, inplace=True) 

df.head()
df.shape
```
#***Querying a DataFrame***

#verifica cuales cumplen la condicion
```{python}
df['Gold'] > 0
```
#muestra solo los que cumplen la condicion y los demas salen como NaN
```{python}
only_gold = df.where(df['Gold'] > 0)
only_gold.head()
only_gold.shape
```

```{python}
only_gold['Gold'].count()
#print('\n')
df['Gold'].count()
```


#elimina las filas con NaN
```{python}
only_gold.shape
only_gold = only_gold.dropna()
only_gold.head()
only_gold.shape #len(only_gold)
```
#otra forma, directo sin nan
```{python}
only_gold = df[df['Gold'] > 0]
only_gold.head()
len(only_gold)
```

```{python}
#len(df[(df['Gold'] > 0) | (df['Gold.1'] > 0)])
aux=df[(df['Gold'] > 0) | (df['Gold.1'] > 0)]
aux.head()
only_gold.shape
```
#un slice del df de 6 filas y todas las columnas
```{python}
aux.iloc[3:9,:]
aux.iloc[3:9,:].shape
```

```{python}
df[(df['Gold.1'] > 0) & (df['Gold'] == 0)]
```


```{python}
purchase_1 = pd.Series({'Name': 'Chris',
                        'Item Purchased': 'Dog Food',
                        'Cost': 22.50})
purchase_2 = pd.Series({'Name': 'Kevyn',
                        'Item Purchased': 'Kitty Litter',
                        'Cost': 2.50})
purchase_3 = pd.Series({'Name': 'Vinod',
                        'Item Purchased': 'Bird Seed',
                        'Cost': 5.00})

rt = pd.DataFrame([purchase_1, purchase_2, purchase_3], index=['Store 1', 'Store 1', 'Store 2'])
rt
```

```{python}
# los que pagaron mas de $3
qt=rt[rt['Cost']>3]
qt
```
#**Indexing Dataframes**
```{python}
df.head()
```
#grabando el indice actual 'country' como variable y creando el nuevo indice 'gold'
```{python}
df['country'] = df.index
df = df.set_index('Gold')
df.head()
```
#reseteando el indice
```{python}
df = df.reset_index()
df.head()
```

```{python}
df = pd.read_csv('census.csv')
df.head()
```

```{python}
df['SUMLEV'].unique()
```

```{python}
df=df[df['SUMLEV'] == 50]
df.head()
```

```{python}
columns_to_keep = ['STNAME',
                   'CTYNAME',
                   'BIRTHS2010',
                   'BIRTHS2011',
                   'BIRTHS2012',
                   'BIRTHS2013',
                   'BIRTHS2014',
                   'BIRTHS2015',
                   'POPESTIMATE2010',
                   'POPESTIMATE2011',
                   'POPESTIMATE2012',
                   'POPESTIMATE2013',
                   'POPESTIMATE2014',
                   'POPESTIMATE2015']
df = df[columns_to_keep]
df.head()
```

```{python}
df = df.set_index(['STNAME', 'CTYNAME'])
df.head()
```

```{python}
df.loc['Michigan', 'Washtenaw County']
```

```{python}
df.loc[ [('Michigan', 'Washtenaw County'),
         ('Michigan', 'Wayne County')] ]
```

```{python}
# Reindex the purchase records DataFrame to be indexed hierarchically, first by store, then by person. 
# Name these indexes 'Location' and 'Name'. Then add a new entry to it with the value of:

# Name: 'Kevyn', Item Purchased: 'Kitty Food', Cost: 3.00 Location: 'Store 2'.

purchase_1 = pd.Series({'Name': 'Chris',
                        'Item Purchased': 'Dog Food',
                        'Cost': 22.50})
purchase_2 = pd.Series({'Name': 'Kevyn',
                        'Item Purchased': 'Kitty Litter',
                        'Cost': 2.50})
purchase_3 = pd.Series({'Name': 'Vinod',
                        'Item Purchased': 'Bird Seed',
                        'Cost': 5.00})

t = pd.DataFrame([purchase_1, purchase_2, purchase_3], index=['Store 1', 'Store 1', 'Store 2'])

q =t.copy()

t
# Your answer here
```

```{python}
t['Location'] = t.index
t = t.set_index(['Location', 'Name'])
t.head()
```


```{python}
t = t.append(pd.Series(data={'Cost': 3.00, 'Item Purchased': 'Kitty Food'}, name=('Store 2', 'Kevyn')))
t.head()
```

```{python}
#opcion2
q = q.set_index([q.index, 'Name'])
q.index.names = ['Location', 'Name']
q = q.append(pd.Series(data={'Cost': 3.00, 'Item Purchased': 'Kitty Food'}, name=('Store 2', 'Kevyn')))
q.head()
```
#***Missing values***

```{python}
df = pd.read_csv('log.csv')
df.head()
```

```{python}
df = df.set_index('time')
df = df.sort_index()
df.head()
```


```{python}
df = df.reset_index()
df = df.set_index(['time', 'user'])
df.head()
```
#metodo para llenar vacios
```{python}
df = df.fillna(method='ffill')
df.head()
```


```{python}

```

```{python}

```


```{python}

```

```{python}

```


```{python}

```

```{python}

```


```{python}

```

```{python}

```


```{python}

```


```{python}

```

```{python}

```


```{python}

```

```{python}

```


```{python}

```

```{python}

```


```{python}

```

```{python}

```


```{python}

```

```{python}

```


```{python}

```

```{python}

```


```{python}

```

```{python}

```


```{python}

```

```{python}

```


```{python}

```

```{python}

```


```{python}

```


```{python}

```

```{python}

```


```{python}

```

```{python}

```


```{python}

```

```{python}

```


```{python}

```

```{python}

```


```{python}

```

```{python}

```


```{python}

```

```{python}

```


```{python}

```

```{python}

```


```{python}

```

```{python}

```


```{python}

```

```{python}

```




```{python}

```

```{python}

```


```{python}

```

```{python}

```


```{python}

```

```{python}

```


```{python}

```

```{python}

```


```{python}

```


```{python}

```

```{python}

```


```{python}

```

```{python}

```


```{python}

```

```{python}

```


```{python}

```

```{python}

```


```{python}

```

```{python}

```


```{python}

```

```{python}

```


```{python}

```

```{python}

```


```{python}

```

```{python}

```


```{python}

```

```{python}

```


```{python}

```


```{python}

```

```{python}

```


```{python}

```

```{python}

```


```{python}

```

```{python}

```


```{python}

```

```{python}

```


```{python}

```

```{python}

```


```{python}

```

```{python}

```


```{python}

```

```{python}

```


```{python}

```

```{python}

```


```{python}

```

```{python}

```


```{python}

```


```{python}

```

```{python}

```


```{python}

```

```{python}

```


```{python}

```

```{python}

```


```{python}

```

```{python}

```


```{python}

```

```{python}

```


```{python}

```

```{python}

```


```{python}

```

```{python}

```


```{python}

```

```{python}

```


```{python}

```

```{python}

```



```{python}

```

```{python}

```


```{python}

```

```{python}

```


```{python}

```

```{python}

```


```{python}

```

```{python}

```


```{python}

```


```{python}

```

```{python}

```


```{python}

```

```{python}

```


```{python}

```

```{python}

```


```{python}

```

```{python}

```


```{python}

```

```{python}

```


```{python}

```

```{python}

```


```{python}

```

```{python}

```


```{python}

```

```{python}

```


```{python}

```

```{python}

```


```{python}

```


```{python}

```

```{python}

```


```{python}

```

```{python}

```


```{python}

```

```{python}

```


```{python}

```

```{python}

```


```{python}

```

```{python}

```


```{python}

```

```{python}

```


```{python}

```

```{python}

```


```{python}

```

```{python}

```


```{python}

```

```{python}

```


```{python}

```


```{python}

```

```{python}

```


```{python}

```

```{python}

```


```{python}

```

```{python}

```


```{python}

```

```{python}

```


```{python}

```

```{python}

```


```{python}

```

```{python}

```


```{python}

```

```{python}

```


```{python}

```

```{python}

```


```{python}

```

```{python}

```
