---
title: "R Notebook"
output: html_notebook
---

# https://anderfernandez.com/blog/reticulate-usar-python-en-r/
# https://stackoverflow.com/questions/52741484/how-to-import-pandas-using-r-studio


```{r}
library(reticulate)
```

instalaciones de python que tengo
```{r}
conda_list()
```

#para elegir el exe de pyhton que esta en el ambiente r-tf
```{r}
use_condaenv("r-tf")
```

#otra forma de especificar el exe de python a usar.
```{r}
use_python("D:\\Temporal\\Anaconda\\envs\\r-tf\\python.exe",required = TRUE)
#use_python("D:\\Temporal\\Anaconda\\python.exe",required = TRUE)
```

#para ver que directorio de python estoy usando
```{r}
py_config()
```

#para instalar paquetes de python, en ambiente virtual "R-TF"
```{r}
use_condaenv("r-tf")   
conda_install("r-tf",c('SciPy'), pip = TRUE)
conda_install("r-tf",c('pandas'), pip = TRUE)
```
#otra forma de instalar paquetes de python, en ambiente virtual "reticulate"
```{r}
##se_condaenv("reticulate")   
#conda_install("reticulate",c('keras','tensorflow'), pip = TRUE)
#conda_install("reticulate",c('pillow'), pip = TRUE)
```

#otra forma de instalar paquetes de python modo general
```{r}
#py_install("pandas")
```
